---
title: "08.description_genet.Rmd"
author: "Guillaume Papuga & Eric Imbert"
date: "2025-07-21"
output: html_document
---

```{r setup, include=FALSE}
knitr::opts_chunk$set(echo = TRUE)
```

# 1. Load genetic data

```{r load data}
# Script Eric? 
# Localisation GPS
gps = read.table(here::here ("data", "raw", "genetic", "GENEPOP", "location.csv"), header=T, dec=",")

# Table des pops de Paca
PACA = gps[gps$Longitude>0 & gps$Latitude>42.5,]

# Charge la table des FsT de GENEPOP
#fst = read.table(here::here ("data", "raw", "genetic", "GENEPOP","fst.csv"), header=F) #fst/1-fst from GenepopV4
```

```{r}
# Chargement des données génétiques
df <- read.csv(here::here("data", "processed", "genetic.data.csv"),
               sep = ",", header = TRUE, dec = ".")

# Aperçu de la structure des données
str(df)
head(df)

# Étape 1 : Sélection des colonnes de génotypes
# On suppose que les génotypes sont dans des colonnes nommées "SSR_locus_1", "SSR_locus_2", etc.
geno_cols <- grep("^SSR_", names(df), value = TRUE)  # toutes les colonnes débutant par SSR_
geno_data <- df[, geno_cols]

# 🧼 Étape 2 : Remplacement des 0 par NA (0 = génotype manquant dans ton codage)
geno_data[geno_data == 0] <- NA

# Étape 3 : Nettoyage des noms de colonnes
# On enlève le préfixe "SSR_" pour plus de clarté
names(geno_data) <- gsub("^SSR_", "", names(geno_data))

# On force un format standard : locus_1 / locus_2
# Si une colonne se termine par ".1", on la renomme en ".2"
names(geno_data) <- ifelse(grepl("\\.1$", names(geno_data)),
                           gsub("\\.1$", "_2", names(geno_data)),
                           paste0(names(geno_data), "_1"))

# Remplacement final des "." par "_" pour éviter des erreurs dans les noms de variables
names(geno_data) <- gsub("\\.", "_", names(geno_data))

# Étape 4 : Identifier les locus (sans suffixe _1/_2)
loci <- unique(sub("_[12]$", "", names(geno_data)))  # ex : "GA12"

# Étape 5 : Créer une matrice collée allèle1_allèle2 par locus (format attendu par df2genind)
geno_collapsed <- sapply(loci, function(locus) {
  paste(geno_data[[paste0(locus, "_1")]],
        geno_data[[paste0(locus, "_2")]],
        sep = "_")
})

# Conversion en data.frame
geno_collapsed <- as.data.frame(geno_collapsed, stringsAsFactors = FALSE)

# Étape 6 : Conversion en genind
# Variables d'identité : noms d’individus et populations
genind_obj <- df2genind(geno_collapsed,
                        ploidy = 2,
                        sep = "_",
                        ind.names = df$Accession.N.,  # ou autre identifiant individuel
                        pop = as.factor(df$Pop.N.))   # nom ou code de population

# Résumé de l'objet genind
summary(genind_obj)
```

# 2. Visualisation et description des données

```{r}
# Aperçu des données (exemple avec un data.frame df)
head(df)

# Distribution spatiale des échantillons
ggplot(df, aes(x=longitude, y=latitude)) +
  geom_point(color="blue") +
  coord_fixed() +
  ggtitle("Répartition spatiale des échantillons") +
  theme_minimal()
```
Interprétation :
Cette carte nous donne une idée de la couverture géographique des échantillons. Une bonne répartition est essentielle pour détecter une structure spatiale.


```{r}
# Résumé par locus avec adegenet
locus_summary <- summary(genind_obj)

# On peut extraire par exemple :
locus_summary$loc.n.all   # nombre d'allèles par locus
locus_summary$Hobs        # hétérozygotie observée
locus_summary$Hexp        # hétérozygotie attendue (He)

# Visualisation du nombre d’allèles par locus
allele_df <- data.frame(
  locus = names(locus_summary$loc.n.all),
  nb_alleles = locus_summary$loc.n.all
)

ggplot(allele_df, aes(x = reorder(locus, -nb_alleles), y = nb_alleles)) +
  geom_col(fill = "#4472C4") +
  coord_flip() +
  labs(title = "Nombre d'allèles par locus",
       x = "Locus",
       y = "Nombre d'allèles") +
  theme_minimal()

```

Interprétation :
Les loci avec peu d’allèles (< 3) peuvent être peu informatifs. Des loci très polymorphes (> 10 allèles) peuvent avoir un grand pouvoir discriminant, mais parfois aussi plus de bruit ou d’erreurs de génotypage.


```{r}
# library(hierfstat)
# Transformation en objet hierfstat
geno_hierf <- genind2hierfstat(genind_obj)

# Calcul de la richesse allélique (nombre moyen d'allèles par locus)
allelic_richness <- allelic.richness(geno_hierf)

# Résultat : tableau avec la richesse allélique par population
print(allelic_richness$Ar)

# Visualisation
ar_df <- as.data.frame(allelic_richness$Ar)
ar_df$population <- rownames(ar_df)

ggplot(ar_df, aes(x = reorder(population, -All), y = All)) +
  geom_col(fill = "#2C7BB6") +
  coord_flip() +
  labs(title = "Richesse allélique par population",
       x = "Population",
       y = "Richesse allélique moyenne") +
  theme_minimal()

```

Interprétation :
La richesse allélique reflète la diversité génétique potentielle. Des populations avec une faible richesse peuvent avoir subi une érosion génétique (ex : goulot d’étranglement), ou être en périphérie.

```{r pressure, echo=FALSE, include=FALSE}
summary(genind_obj)  # déjà vu, bon pour inspection rapide

Hs <- Hs(genind_obj)  # diversités génétiques intra-population (He)
Ho <- summary(genind_obj)$Hobs  # Hétérozygotie observée
Fis <- inbreeding(genind_obj)  # indice de fixation individuel
```

# 3. Calcul des indices de diversité génétique par population ou par secteur géographique



```{r}
# Supposons que les colonnes génotypes soient en format microsatellite dans un objet genind (adegenet)
# Conversion du dataframe en genind (exemple simplifié)
# df_genind <- df2genind(df[,c("locus1", "locus2", ...)], ploidy=2, pop=df$population)

# Indices classiques : He, Ho, nombre d'allèles
library(hierfstat)
diversity <- basic.stats(df_genind)

# Résumé par population
pop_summary <- data.frame(
  population = rownames(diversity$Hs),
  Ho = diversity$Ho,
  He = diversity$Hs,
  Fis = diversity$Fis
)
print(pop_summary)
```

Interprétation :

    Ho = hétérozygotie observée

    He = hétérozygotie attendue (diversité génétique sous Hardy-Weinberg)

    Fis mesure la consanguinité/inbreeding : positive = déficit d'hétérozygotes.

# 4. Analyse de la structure génétique globale

```{r}
# PCA des données génétiques pour visualiser la variation principale
pca <- glPca(df_genind, nf=3)

# Plot PCA
autoplot(pca$scores, data=df, x=1, y=2, colour='population') +
  ggtitle("PCA des profils génétiques") +
  theme_minimal()
```

Interprétation :
Les groupes/clusters sur la PCA peuvent refléter des sous-populations génétiquement différenciées.

# 5. Analyse spatiale de la diversité génétique
## 5.1 Isolation par la distance (IBD)

```{r}
# Calcul de la matrice génétique : distance de Nei
dist_gen <- dist.genpop(df_genind) # si regroupé par population

# Calcul de la matrice géographique : distances en km
coords <- df %>% distinct(population, longitude, latitude)
dist_geo <- distm(coords[,c("longitude", "latitude")])/1000

# Test Mantel (correlation distance génétique - distance géographique)
mantel_test <- mantel(dist_gen, dist_geo, permutations=999)
print(mantel_test)
```

Interprétation :
Un Mantel test significatif indique que la distance génétique augmente avec la distance géographique (effet IBD).

# 5.2 Cartographie des indices génétiques

```{r}
library(sf)
library(ggspatial)

df_sf <- st_as_sf(df, coords = c("longitude", "latitude"), crs = 4326)

ggplot(df_sf) +
  geom_sf(aes(color = Ho), size = 3) +
  scale_color_viridis_c() +
  ggtitle("Carte de l'hétérozygotie observée (Ho)") +
  theme_minimal()

Interprétation :
Visualiser la variation spatiale de Ho peut indiquer des zones de forte ou faible diversité génétique.
Conclusion

Cette analyse exploratoire fournit une première vision de la diversité génétique et de sa structuration spatiale, essentielle pour orienter les stratégies de conservation et la gestion des populations.

```




