---
title: "Convolvulus"
author: "Eric Imbert"
date: "`r Sys.Date()`"
output: pdf_document
---

```{r setup, include=FALSE}
knitr::opts_chunk$set(echo = TRUE)
```


```{r libraries and directory, echo=FALSE}
rm(list=ls())
# library(maps)
# library(plotrix)
# library(ggplot2)
# library(genepop)
# library(diveRsity)
# library(sp)
# library(ade4)
# library(grid)
# library(ggmap)
# #devtools::install_github('oswaldosantos/ggsn')
# library(ggsn)
# library(poppr)
# library(adegenet)
# library(hierfstat)
# library(LEA)

setwd("~/Documents/Recherches/liseron")

coordonnees <- read.table("data/location.csv", header=T, dec=",")
```

Test for Multilocus genotypes and private alleles
library poppr
```{r}
donnees <- read.genepop("data/donnees_16loc.gen", ncode=3L)
MGL <- mlg(donnees)

colSums(private_alleles(donnees, count.alleles = FALSE))
rowSums(private_alleles(donnees, count.alleles = FALSE))
```


library genepop
```{r null alleles and other basic things, eval=FALSE}
nulls("data/donnees_initiales", "resultats/nulls.txt", CIcoverage=0.95, nullAlleleMethod = 'B96')
```
Using these analyses and analyses from CERVUS, 4 locus are suspected to show high frequency (>0.3) of null alleles
CLA28, CLA62, CLA80 and CLA94
These locus are removed from the following analyses

library genepop
```{r linkage disequilibrium, eval=FALSE}
test_LD("data/donnees_16loc", "resultats/testLD")
```

library genepop & diveRsity
```{r HW equilibrium , eval=FALSE}
test_HW("data/donnees_16loc", outputFile="resultats/testHW.out")
genedivFis("data/donnees_16loc", outputFile="resultats/genevidFis.out")
basicStats("data/donnees_16loc", outfile="resultats/basicStats.out")
```



library genepop
```{r FST and tests, , eval=FALSE}
Fst("data/donnees_16loc", pairs=FALSE, outputFile="resultats/globalFst.txt");test_diff("data/donnees_16loc", genic=FALSE, pairs=FALSE,outputFile="resultats/TESTglobalFst.txt")
Fst("data/donnees_16loc", pairs=TRUE,outputFile="resultats/pairedFst.txt");test_diff("data/donnees_16loc", genic=FALSE, pairs=TRUE,outputFile="resultats/TESTpairedFst.txt")

```

Fst for each region
library genepop
```{r}
Fst("data/PACA", pairs=FALSE, outputFile="resultats/globalFst_PACA.txt");test_diff("data/PACA", genic=FALSE, pairs=FALSE,outputFile="resultats/TEST_PACAglobalFst.txt");test_diff("data/PACA", genic=FALSE, pairs=TRUE,outputFile="resultats/TEST_PACApairedFst.txt")

Fst("data/LR", pairs=FALSE, outputFile="resultats/globalFst_LR.txt");test_diff("data/LR", genic=FALSE, pairs=FALSE,outputFile="resultats/TEST_LRglobalFst.txt");test_diff("data/LR", genic=FALSE, pairs=TRUE,outputFile="resultats/TEST_LRpairedFst.txt")

Fst("data/Valencia", pairs=FALSE, outputFile="resultats/globalFst_Valencia.txt");test_diff("data/Valencia", genic=FALSE, pairs=FALSE,outputFile="resultats/TEST_ValenciaglobalFst.txt");test_diff("data/Valencia", genic=FALSE, pairs=TRUE,outputFile="resultats/TEST_ValenciapairedFst.txt")

Fst("data/Andalucia", pairs=FALSE, outputFile="resultats/globalFst_Andalucia.txt");test_diff("data/Andalucia", genic=FALSE, pairs=FALSE,outputFile="resultats/TEST_AndaluciaglobalFst.txt");test_diff("data/Andalucia", genic=FALSE, pairs=TRUE,outputFile="resultats/TEST_AndaluciapairedFst.txt")

Fst("data/Catalunya", pairs=FALSE, outputFile="resultats/globalFst_Catalunya.txt");test_diff("data/Catalunya", genic=FALSE, pairs=FALSE,outputFile="resultats/TEST_CatalunyaglobalFst.txt");test_diff("data/Catalunya", genic=FALSE, pairs=TRUE,outputFile="resultats/TEST_CatalunyapairedFst.txt")

```

library ade4

```{r Fst and distance}
geodis=spDists(cbind(coordonnees$Longitude,coordonnees$Latitude), longlat=T)
geodis=as.dist(geodis, diag=T, upper=T)

#Pour trouver les populations concernées
Pop1 <- Pop2 <- NULL
for (i in 1:(length(coordonnees$Population)-1))
{Pop1 <- append(Pop1, coordonnees$Population[(i+1):20])
 Pop2 <- append(Pop2, rep(coordonnees$Population[i],each=(20-i)))
} 
Pop1[which.min(geodis)]
Pop2[which.min(geodis)]

fst=read.table('resultats/Fst.csv', header=F, dec=".", na.strings="na", sep=",")
fst=as.dist(fst, diag=T, upper=T)
min(fst) 
Pop1[which.min(fst)]
Pop2[which.min(fst)]

max(fst)
Pop1[which.max(fst)]
Pop2[which.max(fst)]

Modifiedfst=fst/(1-fst)
Lgeodis=log(geodis)
m1=lm(as.vector(Modifiedfst) ~ as.vector(Lgeodis))

mantel.rtest(Lgeodis,Modifiedfst, nrepet=9999)


```


Figure IBD
```{r}
postscript("Figures/FigureIBD.eps",horizontal =T, height=10, width=10)
plot(Lgeodis,Modifiedfst, xlab=" Log (geographical distance in km)", ylab="Fst/(1-Fst)", ylim=c(0,0.6))
points(Lgeodis[which.min(Modifiedfst)], min(Modifiedfst), col="red", pch=19)
points(Lgeodis[which.max(Modifiedfst)], max(Modifiedfst), col="green", pch=19)
regression=paste("y=",round(coefficients(m1)[1],3),"+",round(coefficients(m1)[2],3),".x")
text(3,0.5, regression)
#les points associés à redonnes sont mis en avant, voir plus bas
points(Lgeodis[Pop1=="Redonnes"], Modifiedfst[Pop1=="Redonnes"], col="blue", pch=19)
dev.off()
```


Hierarchie
library adegenet et hierfstat

```{r}
donnees <- read.genepop("data/donnees_16loc.gen", ncode=3L)
donnees2 <- genind2hierfstat(donnees)

donnees2$region <- NA

for (i in unique(donnees2$pop))
{donnees2$region[donnees2$pop==i] <- coordonnees$Region[coordonnees$Population==i] }

attach(donnees2)
hierarchical <- varcomp.glob(data.frame(region,pop),donnees2[,2:17])  
detach(donnees2)

hierarchical

test.between(donnees2[,2:17], rand.unit = donnees2$pop, test=donnees2$region, nperm = 1000)
test.within(donnees2[,2:17], test=donnees2$pop, within=donnees2$region, nperm = 1000)


```




Clustering library LEA
```{r}
struct2geno(input.file = "data/donnees3.csv", ploidy=2, FORMAT = 1, extra.row = 0, extra.column = 2)


#find the best clustering
obj.snmf = snmf("data/donnees3.csv.geno", K = 1:8, ploidy = 2, entropy = T, alpha = 100, project = "new", repetitions = 100)
plot(obj.snmf, col = "blue4", cex = 1.4, pch = 19)
project_K1_8 = load.snmfProject("data/donnees3.csv.snmfProject")
summary(project_K1_8)





#K=2 3 ou 4
objK2.snmf = snmf("data/donnees3.csv.geno", K = 2, ploidy = 2, entropy = T, alpha = 100, project = "new", repetitions = 1)
qmatrixK2=Q(objK2.snmf, K=2)


objK3.snmf = snmf("data/donnees3.csv.geno", K = 3, ploidy = 2, entropy = T, alpha = 100, project = "new", repetitions = 1)
qmatrixK3=Q(objK3.snmf, K=3)

objK4.snmf = snmf("data/donnees3.csv.geno", K = 4, ploidy = 2, entropy = T, alpha = 100, project = "new", repetitions = 1)
qmatrixK4=Q(objK4.snmf, K=4)




rer = read.csv("data/donnees3.csv", header = FALSE, sep=" ")
Idplant <- rer$V1
Idpop <- rer$V2
Idregion <- NULL

#pour chaque pop, on rajoute la région
for (i in coordonnees$Population)
{Idregion <- append(Idregion,rep(coordonnees$Region[coordonnees$Population==i],length(Idpop[Idpop==i])))}

Idregionbis <- NULL
#pour simplifier le classement PACA=1, LR=2, Catalunya=3 Valencia=4 Andaluz=5
Idregionbis[Idregion=="PACA"] <-1
Idregionbis[Idregion=="LR"] <-2
Idregionbis[Idregion=="Catalunya"] <-3
Idregionbis[Idregion=="Valencia"] <-4
Idregionbis[Idregion=="Andaluz"] <-5

taillePACA <- length(Idregion[Idregion=="PACA"])
tailleLR <- length(Idregion[Idregion=="LR"])
tailleCat <- length(Idregion[Idregion=="Catalunya"])
tailleVal <- length(Idregion[Idregion=="Valencia"])
tailleAndal <- length(Idregion[Idregion=="Andaluz"])


resultatk2 <- data.frame(cbind(Idplant,Idregion,Idregionbis,Idpop, qmatrixK2))
resultatk2 <- resultatk2[order(resultatk2$Idregionbis),]

resultatk3 <- data.frame(cbind(Idplant,Idregion,Idregionbis,Idpop, qmatrixK3))
resultatk3 <- resultatk3[order(resultatk3$Idregionbis),]

resultatk4 <- data.frame(cbind(Idplant,Idregion,Idregionbis,Idpop, qmatrixK4))
resultatk4 <- resultatk4[order(resultatk4$Idregionbis),]


postscript("Figures/Figurex.ps")
par(mfrow=c(3,1))
par(xpd=NA)
barplot(t(resultatk2[,5:6]), col = c("red","green"), border = NA, space = 0, 
        axisname=FALSE, ylab = "Admixture coefficients")
segments(x0=taillePACA, y0=-0.2,
         x1=taillePACA, y1=1.2,col="black", lty=1)
segments(x0=taillePACA+tailleLR
         , y0=-0.2,
         x1=taillePACA+tailleLR, y1=1.2,col="black", lty=1)
segments(x0=taillePACA+tailleLR+tailleCat, y0=-0.2,
         x1=taillePACA+tailleLR+tailleCat, y1=1.2,col="black", lty=1)
segments(x0=taillePACA+tailleLR+tailleCat+tailleVal, y0=-0.2,
         x1=taillePACA+tailleLR+tailleCat+tailleVal, y1=1.2,col="black", lty=1)

text(0,1.1,"K=2")
text(round(taillePACA/2), -0.1, "PACA")
text(taillePACA+round(tailleLR)/2, -0.1, "LR")
text(taillePACA+tailleLR+round(tailleCat)/2, -0.1, "Catalunya")
text(taillePACA+tailleLR+tailleCat+round(tailleVal/2), -0.1, "Valencia")
text(taillePACA+tailleLR+tailleCat+tailleVal+round(tailleAndal/2), -0.1, "Andalucia")

#On rajoute un code pour les individus issus de Redonnes
pos_x=seq(1:nrow(resultatk2))
debut_x=min(pos_x[resultatk2$Idpop=="Redonnes"])-1 #les positions commencent en 0
fin_x=max(pos_x[resultatk2$Idpop=="Redonnes"]) #les positions commencent en 0
segments(debut_x,1.01,fin_x,1.01, lty=1)
text(debut_x,1.01,"l")
text((debut_x+fin_x)/2,1.1, "Redonnes")


par(xpd=NA)
barplot(t(resultatk3[,5:7]), col = c("green","blue", "red"), border = NA, space = 0, 
        axisname=FALSE, ylab = "Admixture coefficients")
segments(x0=taillePACA, y0=-0.2,
         x1=taillePACA, y1=1.2,col="black", lty=1)
segments(x0=taillePACA+tailleLR
         , y0=-0.2,
         x1=taillePACA+tailleLR, y1=1.2,col="black", lty=1)
segments(x0=taillePACA+tailleLR+tailleCat, y0=-0.2,
         x1=taillePACA+tailleLR+tailleCat, y1=1.2,col="black", lty=1)
segments(x0=taillePACA+tailleLR+tailleCat+tailleVal, y0=-0.2,
         x1=taillePACA+tailleLR+tailleCat+tailleVal, y1=1.2,col="black", lty=1)

text(0,1.1,"K=3")
text(round(taillePACA/2), -0.1, "PACA")
text(taillePACA+round(tailleLR)/2, -0.1, "LR")
text(taillePACA+tailleLR+round(tailleCat)/2, -0.1, "Catalunya")
text(taillePACA+tailleLR+tailleCat+round(tailleVal/2), -0.1, "Valencia")
text(taillePACA+tailleLR+tailleCat+tailleVal+round(tailleAndal/2), -0.1, "Andalucia")



par(xpd=NA)
barplot(t(resultatk4[,5:8]), col = c("purple","green","red","blue"), border = NA, space = 0, 
        axisname=FALSE, ylab = "Admixture coefficients")
segments(x0=taillePACA, y0=-0.2,
         x1=taillePACA, y1=1.2,col="black", lty=1)
segments(x0=taillePACA+tailleLR
         , y0=-0.2,
         x1=taillePACA+tailleLR, y1=1.2,col="black", lty=1)
segments(x0=taillePACA+tailleLR+tailleCat, y0=-0.2,
         x1=taillePACA+tailleLR+tailleCat, y1=1.2,col="black", lty=1)
segments(x0=taillePACA+tailleLR+tailleCat+tailleVal, y0=-0.2,
         x1=taillePACA+tailleLR+tailleCat+tailleVal, y1=1.2,col="black", lty=1)
text(0,1.1,"K=4")
text(round(taillePACA/2), -0.1, "PACA")
text(taillePACA+round(tailleLR)/2, -0.1, "LR")
text(taillePACA+tailleLR+round(tailleCat)/2, -0.1, "Catalunya")
text(taillePACA+tailleLR+tailleCat+round(tailleVal/2), -0.1, "Valencia")
text(taillePACA+tailleLR+tailleCat+tailleVal+round(tailleAndal/2), -0.1, "Andalucia")
dev.off()
```

représentation cartographique K=4
```{r}
qpop <- matrix(NA, ncol = 4, nrow = 20)
k <-1
for (i in unique(Idpop)) {
qpop[k,] <- apply(qmatrixK4[Idpop == i,], 2, mean)
k <- k+1}



library(mapplots)
plot(coordonnees$Longitude, coordonnees$Latitude, xlab = "Longitude", ylab = "Latitude", xlim=c(-10,10), ylim=c(30,50),type = "n")
map(add = T, col = "grey90", fill = TRUE)
k <-1
for (i in unique(Idpop)){
  add.pie(z = qpop[k,], x = coordonnees$Longitude[k], y = coordonnees$Latitude[k], labels = "",col = c("purple","green","red","blue"), radius=0.5)
  k <- k+1
  }



#focus sud de France
plot(coordonnees$Longitude, coordonnees$Latitude, xlab = "Longitude", ylab = "Latitude", xlim=c(2,7), ylim=c(42,44),type = "n")
map(add = T, col = "grey90", fill = TRUE)
k <-1
for (i in unique(Idpop)){
  add.pie(z = qpop[k,], x = coordonnees$Longitude[k], y = coordonnees$Latitude[k], labels = "",col = c("purple","green","red","blue"), radius=0.1)
  k <- k+1
  }



```

Redonnes est bien particuliere
Voir la figure IDB

On fait un test de IBD
```{r}

m2=lm(Modifiedfst[Pop1=="Redonnes"] ~ Lgeodis[Pop1=="Redonnes"])
anova(m2)
summary(m2)


```




Figure localisation des pops.
```{r}
mappy=map_data("world",xlim=c(-10,10), ylim=c(35,45))

all_pop=ggplot()
all_pop=all_pop + geom_map(data=mappy, map=mappy, aes(long, lat, map_id=region), fill="white", colour="black") + 
    coord_map(xlim=c(-10,10), ylim=c(35,45))

all_pop = all_pop + geom_point(data=data.frame(longitude=coordonnees$Longitude[coordonnees$Region=="PACA"], latitude= coordonnees$Latitude[coordonnees$Region=="PACA"]), aes(longitude, latitude), size = 1, col="red")

all_pop = all_pop + geom_point(data=data.frame(longitude=coordonnees$Longitude[coordonnees$Region=="LR"], latitude= coordonnees$Latitude[coordonnees$Region=="LR"]), aes(longitude, latitude), size = 1, col="blue")

all_pop = all_pop + geom_point(data=data.frame(longitude=coordonnees$Longitude[coordonnees$Region=="Catalunya"], latitude= coordonnees$Latitude[coordonnees$Region=="Catalunya"]), aes(longitude, latitude), size = 2, col="purple")

all_pop = all_pop + geom_point(data=data.frame(longitude=coordonnees$Longitude[coordonnees$Region=="Valencia"], latitude= coordonnees$Latitude[coordonnees$Region=="Valencia"]), aes(longitude, latitude), size = 2, col="cyan")

all_pop = all_pop + geom_point(data=data.frame(longitude=coordonnees$Longitude[coordonnees$Region=="Andaluz"], latitude= coordonnees$Latitude[coordonnees$Region=="Andaluz"]), aes(longitude, latitude), size = 2, col="green")


all_pop  = all_pop + scalebar(data=mappy, dist=100, dist_unit="km", height=0.010,
                  transform=TRUE, model= "WGS84", st.dist=0.005,
                  st.size=2, anchor=c(x=-5,y=44.5))

all_pop
```

focus on South of France

```{r}
mappy=map_data("world",xlim=c(2,7), ylim=c(42,44))

south=ggplot()
south=south + geom_map(data=mappy, map=mappy, aes(long, lat, map_id=region), fill="white", colour="black") + 
    coord_map(xlim=c(2,7), ylim=c(42,44))

south = south + geom_point(data=data.frame(longitude=coordonnees$Longitude[coordonnees$Region=="PACA"], latitude= coordonnees$Latitude[coordonnees$Region=="PACA"]), aes(longitude, latitude), size = 1.5, col="red")

south = south + geom_point(data=data.frame(longitude=coordonnees$Longitude[coordonnees$Region=="LR"], latitude= coordonnees$Latitude[coordonnees$Region=="LR"]), aes(longitude, latitude), size = 1.5, col="blue")

south  = south + scalebar(data=mappy, dist=25, dist_unit="km", height=0.005,
                  transform=TRUE, model= "WGS84", st.dist=0.005,
                  st.size=2, anchor=c(x=4,y=43.8))

south
#dev.off()



```
Figure to print

```{r}
postscript("Figures/FigureLocPop.eps", horizontal = F, height=10, width=10)

print(all_pop)
vp <- viewport(width = 0.5, height = 0.5, x = 0.8, y = 0.4)
print(south, vp=vp)
dev.off()
```

